臺灣彰化地方法院民事判決
109年度訴字第1468號
原      告  賴聖芸  
訴訟代理人  洪政國律師
被      告  陳宣妤  
訴訟代理人  黃建閔律師
上列當事人間請求損害賠償事件，本院於民國111年10月6日言詞
辯論終結，判決如下：
    主      文
被告應給付原告新臺幣30萬元，及自民國109年12月18日起至清
償日止，按年息5%計算之利息。
原告其餘之訴駁回。
訴訟費用由被告負擔30%，餘由原告負擔。
本判決第1項得假執行。但被告如以新臺幣30萬元為原告預供擔
保，得免為假執行。
原告其餘假執行之聲請駁回。
    事實及理由
一、原告主張：
  ㈠原告於民國109年3月28日、109年3月31日發現原告之夫柯俊
    碩手機中有與被告曖昧對話(被告稱呼柯俊碩為「爸比」)、
    被告傳給柯俊碩之照片及被告位置之定位)，二人疑似有不
    正常之男女交往行為，原告於109年5月5日與柯俊碩離婚。
    柯俊碩坦承其自109年3月16日起至109年5月5日止與被告交
    往期間，曾於109年4月19日在北斗好來屋汽車旅館、109年4
    月26日在彰化市山水和風雅致休閒汽車旅館各發生一次性行
    為，並提供與被告不正當交往及通姦之相關證據。
　㈡依柯俊碩與被告間之手機通訊軟體Between Play動態訊息，
    可以證實其二人於109年3月16日便開始正式交往，且關係親
    暱。另觀諸柯俊碩與被告間之手機通訊軟體TIMETREE行事曆
    紀錄，可以證實二人互以「老公」、「老婆」相稱，且時常
    相約出遊，又被告與柯俊碩發生性行為之日期均於手機通訊
    軟體TIMETREE行事曆上標記有愛心記號。柯俊碩與被告間之
    手機通訊軟體Between Play自109年5月19日至同年8月9日動
    態訊息總覧縮圖及自109年5月19日至同年8月25日動態訊息
    ，其中帳號為「Patricia」之用戶上傳諸多柯俊碩與被告之
    親暱照片至行事曆紀錄動態上，足證帳號為「Patricia」之
    用戶即為被告。被告雖提出其以email驗證timetree行事曆
    之app，且顯示無此帳號，然只要timetree行事曆之app用戶
    移除該app，或刻意輸入不正確之密碼，便會出現上開證物
    所示訊息，故不能逕認該帳號並非被告所使用。又依柯俊碩
    於臺灣彰化地方檢察署110年度偵字第487號偵查案件，及本
    院109年度訴字第1257號民事事件之證詞，均足證被告於原
    告與柯俊碩離婚前，與柯俊碩有不正常之交往行為。
　㈢被告明知柯俊碩為有配偶之人，仍與柯俊碩有不正常男女交
    往，且多次與柯俊碩至汽車旅館為性行為。原告與柯俊碩育
    有3名未成年子女，多年來全心耕耘之家庭，因被告介入，
    一夕變成原告內心痛苦的折磨，令原告悲憤不已，夜不成眠
    幾近崩潰。被告上開行為致原告之配偶權受到損害，造成原
    告重大精神痛苦，爰依民法第184條第1項、第195條第1、3
    項規定之侵權行為法律關係，請求被告賠償非財產上損害新
    臺幣(下同)100萬元等語。並聲明：⑴被告應給付原告100萬
    元，及自起訴狀繕本送達翌日起至清償日止，按年息5%計算
    之利息。⑵願提供擔保，請准宣告假執行。
二、被告答辯：
  ㈠被告因原告及其親友於臉書傳送不實毀損被告之事實予被告
    父母及親人，分別對原告提出刑事告訴（臺灣彰化地方檢察
    署109年度他字第1554號）、民事訴訟（本院109年度訴字第
    1257號），原告於審理一段時間後始提出本件訴訟，若被告
    與其配偶有染，為何未先行提告？足徵原告係遭提告後挾怨
    報復提出本訴。
　㈡原告所提line對話、app資料等均不具形式真正性，原告應提
    出原始電子資料以舉證形式真正性。
　1.原告所提出並非被告與柯俊碩line對話，該line上並無被告
    姓名，亦無可辨識係柯俊碩line。line對話紀錄會顯示昨天
    以前之日期，假設12月1日看line對話時，11月間之對話則
    會顯示日期，因此若兩人有line對話，必然會顯示每天對話
    日期，原告提出之證物並無日期，與常情不符，應係同一天
    製作，且第1頁僅有發言，並無對話，雖有3月28日之時間，
    惟iphone手機可以修改時間，如果修改時間後再翻拍照片，
    均可顯示修改後之時間。
　2.被告以自身email驗證timetree行事曆之app，顯示無此帳號
    ，該帳號並非被告所使用。又原告所提證物係於109年9月2
    日截圖，原告卻於109年5月間即散播毀謗被告之謠言，足係
    後來製作。另Bewteen Play之app不需要任何驗證手續，他
    人均得隨意製作，其上雖有被告出生年月日及電子信箱，惟
    被告本來就把該等訊息公開在臉書資料欄位，他人均可隨意
    知悉，無從以此認定該帳號為被告所有。關於zqnly這個軟
    體，是屬於多人共用分享位置軟體，每個人均可以與好友分
    享位置，故被告縱曾與他人分享定位，並非為不正當行為，
    原告企圖混淆視聽，顯不足採。
　㈢柯俊碩於偵查案件及另案民事訴訟所述與事實不符。依柯俊
    碩證詞，原告與其係109年5月5日登記離婚，原告所提照片
    均係109年5月19日之後上傳之照片，非原告與柯俊碩於婚姻
    存續期間所拍攝之照片，無從以此認定被告有侵害原告配偶
    權等語。並聲明：⑴原告之訴及假執行之聲請均駁回。⑵如受
    不利判決，願供擔保，請准免為假執行之宣告。
三、得心證之理由：
　㈠原告主張柯俊碩原為其配偶，二人於109年5月5日離婚之事實
    ，為被告所不爭執，並有本院依職權查詢之戶籍資料（103
    年12月14日結婚登記、109年5月5日離婚）可稽，應堪認為
    真實。
　㈡原告主張被告於柯俊碩與原告婚姻存續期間有不正常男女交
    往之事實，為被告否認。經查，原告所提對話及柯俊碩之手
    機截圖，為被告所否認，原告並未證明其為真正，尚難據以
    為證。惟被告曾對原告提出妨害名譽告訴及請求損害賠償民
    事訴訟，業經檢察官不起訴處分及本院109年度訴字第1257
    號損害賠償事件判決敗訴確定，此有原告所提臺灣彰化地方
    檢察署檢察官110年度偵字第487號不起訴處分書、本院109
    年度訴字第1257號民事判決、本院111年度聲判字第6號刑事
    裁定、臺灣高等檢察署臺中檢察分署111年度上聲議字第189
    號處分書等為證（見本院卷第257-294頁），並經本院調取
    上開偵查案件及民事事件參酌。而依原告之前夫柯俊碩於10
    9年9月2日偵查中具結證稱：伊與告訴人（即本件被告）聊
    天內容被伊前妻（即本件原告）看到，聊天上算曖昧，伊稱
    告訴人為親愛的，告訴人叫伊爸比，離婚前，109年4月間汽
    車旅館這件事是伊提議，告訴人同意，在賓館有發生性關係
    ，伊是離婚後大約在109年8月中才跟伊前妻說有跟告訴人一
    起去賓館等語（見109年度他字第1554號偵查卷第95頁），
    又於110年3月17日偵查中證稱：伊與告訴人有發生2次性行
    為，一次發生在北斗汽車旅館，一次發生在彰化山水和風汽
    車旅館等語（見110年度偵字第487號偵查卷第54頁）。另柯
    俊碩於110年1月13日在本院109年度訴字第1257號請求損害
    賠償民事事件證述：伊外遇對象是甲○○，二人在109年2月認
    識，3月中左右開始交往，4月中第1次去汽車旅館，有發生
    性器官接合的性行為，之後陸陸續續有去汽車旅館發生性行
    為；伊外遇在109年4月中旬後被乙○○發現，之後約2星期就
    離婚；伊與甲○○的簡訊、對話都已經刪除，出去如果刷卡都
    是甲○○刷，伊有出遊照片，伊手機裡面有兩人躺在床上沒有
    穿衣服的照片等語甚詳，並有從其手機翻拍的照片可參(見
    該卷第153-155頁、第164-168頁)。足證被告於原告與柯俊
    碩離婚前，確實與柯俊碩有不正常之交往行為。
　㈢按因故意或過失，不法侵害他人之權利者，負損害賠償責任
    。故意以背於善良風俗之方法，加損害於他人者亦同。不法
    侵害他人之身體、健康、名譽、自由、信用、隱私、貞操，
    或不法侵害其他人格法益而情節重大者，被害人雖非財產上
    之損害，亦得請求賠償相當之金額。其名譽被侵害者，並得
    請求回復名譽之適當處分。前2項規定，於不法侵害他人基
    於父、母、子、女或配偶關係之身分法益而情節重大者，準
    用之。民法第184條第1項、第195條第1項、第3項分別定有
    明文。又婚姻係以夫妻之共同生活為其目的，配偶應互相協
    力保持其共同生活之圓滿安全及幸福，而夫妻互守誠實，係
    為確保其共同生活之圓滿安全及幸福之必要條件，故應解為
    配偶因婚姻契約而互負誠實之義務，配偶之一方行為不誠實
    ，破壞共同生活之圓滿安全及幸福者，即為違反因婚姻契約
    之義務而侵害他方之權利（最高法院著有55年台上字第2053
    號判例意旨參照）。是基於身分關係而生之配偶權，屬應受
    保護之權利，倘配偶之一方不誠實行為足以破壞夫妻間共同
    生活之圓滿安全及幸福而情節重大，亦屬與第三人共同不法
    侵害他方配偶因婚姻契約而互負誠實義務之配偶權，則他方
    配偶自得主張此項基於特定身分而發生的權利受侵害，請求
    侵權行為人負損害賠償責任。本件被告於原告與柯俊碩婚姻
    關係中逾越兩性平常社交禮儀應有之分際，而發生婚外情，
    該等行為足以破壞婚姻生活之圓滿、安全及幸福，核屬故意
    以違背善良風俗之方法，不法侵害原告基於婚姻關係而享有
    之配偶身分法益，且嚴重破壞原告婚姻關係之美好和諧，自
    屬情節重大。是原告依侵權行為之法律關係，請求被告賠償
    其非財產上損害之精神慰撫金，應屬有據。
　㈣末查，原告係大學畢業，在農會工作，每月收入約31,000元
    ，有汽車、機車等財產；被告係大學畢業，曾從事電話行銷
    、品管及採購人員等工作，現待業中，有房屋、汽車等財產
    等情，業據兩造分別陳述在卷（見本院卷第310、333頁）。
    而經本院依職權調取兩造所得及財產資料，原告109、110年
    度所得分別為327,742元、360,825元，財產有一輛汽車；被
    告109、110年度所得分別為557,806元、310,872元，有房屋
    、土地、汽車及投等財產共3,629,110元，有稅務電子閘門
    所得調件明細表可參。爰審酌兩造身分、地位、經濟狀況等
    情，認原告請求被告賠償精神慰撫金100萬元尚屬過高，應
    以30萬元為適當。
　㈤綜上所述，原告依侵權行為之法律關係，請求被告給付30萬
    元，及自起訴狀繕本送達翌日即109年12月18日起至清償日
    止，按年息5%計算之法定遲延利息，為有理由，應予准許，
    逾此範圍之請求，為無理由，應予駁回。
四、本判決所命給付之金額未逾50萬元，應依職權宣告假執行，
    並依被告之聲請，酌定相當金額，宣告被告預供擔保得免為
    假執行。又原告其餘之訴既經駁回，其假執行之聲請即失所
    附麗，應併予駁回。
五、本件事證已臻明確，兩造其餘攻擊防禦方法及所提證據，與
    判決結果無影響，無庸論述，併此敘明。
六、訴訟費用負擔之依據：民事訴訟法第79條。
中　　華　　民　　國　　111 　年　　11　　月　　1 　　日
                  民事第三庭    法　官　羅秀緞
以上正本係照原本作成。
如對判決上訴，應於判決送達後20日內向本院提出上訴狀。如委
任律師提起上訴者，應一併繳納上訴審裁判費。
中　　華　　民　　國　　111 　年　　11　　月　　1 　　日
                                書記官　卓俊杰